【裁判字號】    98,消債更,122
【裁判日期】    980618
【裁判案由】    更生事件
【裁判全文】
臺灣臺南地方法院民事裁定       98年度消債更字第122號
聲  請   人  甲○○
（即債務人）
上列當事人因消費者債務清理事件，聲請更生，本院裁定如下：
    主  文
更生及保全處分之聲請均駁回。
聲請費用由聲請人負擔。
    理  由
一、按更生之聲請有下列情形之一者，應駁回之：三債務人經法
    院通知，無正當理由而不到場，或到場而不為真實之陳述，
    或拒絕提出關係文件或為財產變動狀況之報告；聲請更生或
    清算不合程式或不備其他要件者，法院應以裁定駁回之，但
    其情形可以補正者，法院應定期間先命補正，消費者債務清
    理條例第46條第3款、第8條分別定有明文。
二、本件債務人主張略以：債務人有不能清償債務之情事，前已
    提出債權人清冊，以書面向最大債權金融機構台新國際商業
    銀行股份有限公司（下簡稱台新銀行）請求共同協商債務清
    償方案，然債務人每月薪資僅新台幣（下同）24,000元，實
    無法負擔台新國際商業商業銀行提供之繳款金額，故協商不
    成立。債務人無擔保或無優先權之債務總額未逾1,200萬元
    ，且未經法院裁定開始清算程序或宣告破產，爰依法聲請更
    生等語。
三、經查：
（一）債務人甲○○於本件更生聲請前，曾以書面向最大債權銀
      行台新銀行請求協商債務清償方案，並表明共同協商之意
      旨，經台新銀行評估債務人每月收入扣除基本必要支出後
      ，提供債務人二階段之清償方式，即前6年0利率月繳9,
      000元，待六年期屆滿後，另依當時經濟狀況再換約之還
      款方式，惟債務人表示其目前工作月薪僅24,000元，無法
      負擔還款金額致協商不成立，已據債務人提出前置協商不
      成立通知書為證，且有台新銀行函文附卷可稽，堪信為真
      實。
（二）債務人主張然協商條件過苛已逾債務人能力，因此有不可
      歸責於己致履行協商條件顯有重大困難之事由云云，惟查
      台新銀行陳報債務人薪資遭法院扣薪長達多年，每月扣薪
      約9,000元，是遭扣薪後所剩餘之金錢何能足供債務人及
      其受扶養親屬維持基本生活所需？債務人似仍有其餘收入
      來源。本院為明暸聲請人之工作、所得及家庭收支狀況，
      且審酌聲請人本人應最了解本院命其補正事項，及上開聲
      請人所負真實陳述義務等規定，於98年5月27日裁定命聲
      請人於收文後5日內據實陳報如附件所列事項並提出相關
      資料，該裁定正本已於98年6月3日合法送達，此有送達證
      書在卷可憑，聲請人迄未提出任何資料到院，而逾期未補
      正，致本院無從判斷聲請人所陳報其收支狀況及其不能清
      償債務之主張是否屬實。揆諸首開規定，應駁回本件更生
      之聲請。另本件更生聲請既經駁回，保全處分之聲請已無
      實益，爰併裁定駁回如主文。
四、依消費者債務清理條例第15條、民事訴訟法第78條之規定，
    裁定如主文。
中    華    民    國    98    年    6    月    18    日
                  民事第二庭    法  官  田玉芬
以上正本證明與原本無異。
如不服本裁定，應於裁定送達後10日內，以書狀向本院提出抗告
，並繳納抗告費新臺幣1千元。
中    華    民    國    98    年    6    月    18    日
                                 書記官  劉紀君


司法院資訊處製作；財團法人民間司法改革基金會備份。
